# 关于附有销售退回条件商品销售预计负债的确认

提问人：surring 时间：2015-11-26 15:43:18
各位老师好： 附有销售退回条件商品销售，如果销售方能够估计退货可能性，那么在收货人付款前，销售方估计销售退回可能性时，做这样的分录： 借：主营业务收入 贷：主营业务成本 预计负债 我想确认，这里计入预计负债是不是想表达，销售方可能要还给收货人的钱或者货的可能性，至于预计负债的金额，也就是主营业务收入-主营业务成本之差，只是个数字写在那里，重要的是这笔分录中预计负债要表达的风险是关键，而非它表达的金额是关键？ 我不知是不是说清楚了，感谢各位老师!

回答人：chenyiwei
这里的预计负债代表的是与已确认的销售收入相对应的后续很可能发生的退换货对本主体很可能导致的损失金额的最佳估计。风险的定性揭示和定量的计量同等重要。

提问人：surring 时间：2015-11-30 10:36:23
哦，那这里面就是说，这里预计负债金额表达的是主体毛利损失的最佳估计，对吗？ 感谢陈老师的解答！

回答人：chenyiwei
包括损失的毛利以及在退换货过程中发生的需由本企业承担的运费、税费等。

提问人：圣卡卡西 时间：2015-11-30 11:30:29
请教陈版，对于家电销售企业，合同中规定超过一定期限的滞销机商家有权利要求退货或者给予更大的政策支持，由于到滞销期限时公司还不能确定是通过退货还是政策补助处理，我们在实际销售时更没法估计退货比例，这种情况下，我们如何计提预计负债呢？

回答人：chenyiwei
如果不能合理估计需确认的预计负债金额（可能的波动区间很大且无法合理估计概率），但根据历史经验看该比例不低的，则应考虑目前是否满足收入确认条件的问题。